# Franki Zúñiga Jiménez

Estudiante Avanzado en Ingeniería en Sistemas Profesional en el área de soporte técnico con 4 años de experiencia además de estudiante avanzado de Ingeniería en Sistemas, amplio conocimiento en tecnologías cloud y servicio al cliente. Soy una persona con habilidades de adaptación, pro-activo, comprometido con la empresa, y amante al aprendizaje continuo.

#### INFORMACION PERSONAL

Teléfono: (506) 86552664 / 61041518

Email: frankizj19@yahoo.es

Licencia: B1, A3 LinkedIn:

www.linkedin.com/in/frankizunigajimenez

https://www.credly.com/users/franki-

zuniga/badges

#### **INTERESES**

- **Technical Support**
- **Cloud Computing**
- T.I. Analyst

# **FORTALEZAS**

- Responsable
- Trabajo en equipo
- Trabajo bajo Presión

#### **IDIOMAS**

- Español
- B1 BELT English, Idioma Internacional, febrero 2021.

#### **REFERENCIAS**

Richard Salazar Novoa Tel (506) 22042089 / 61715977 email: rsalazar@chiquita.com Analysts & **Developer Applications** 

Jefry Rodiney Azofeifa Elizondo Tel (506) 88510119 email: jefry.azofeifa@grupobabel.com Ingeniero en Inteligencia de Negocios I

#### **EXPERIENCIA LABORAL**

#### Soporte Técnico

#### Servicios Profesionales Outsourcing PC central (2019-Actualmente)

- -Asegurar el cumplimiento eficaz y eficiente de las rutas de operación definidas.
- -Atender consultas de clientes en sitios.
- -Realizar labores de mantenimiento preventivo y correctivo de infraestructura tecnológica.
- -Soporte en ambientes Windows, Windows server, Microsoft Office.
- -Respaldos de información.
- -Soporte de la Red inalámbrica y cableada.
- -Control y coordinación de las atenciones por medio de tickets generados.
- -Configuración de entornos Microsoft, Windows 11.
- -Manejo de Active Directory.

#### Mecánico

# Colono agropecuario (septiembre 2014 - octubre 2018)

- -Como encargado del taller logre alcanzar las metas propuestas en los presupuestos.
- -Lograr la Reparación de equipos de una manera más rápida y eficiente con cambios en la administración del tiempo.
- -Lograr activar la cartelera de clientes muy potenciales al Taller y así aumentar considerablemente las ventas.

#### Dependiente

## Almacenes el colono (enero 2010 - septiembre 2014)

- -Alcanzar las metas durante 5 meses continuos.
- -Colaborar con el equipo de ventas para mejorar la calidad del servicio.
- -Control de inventario sobre el departamento asignado.

#### **ESTUDIOS**

# **Systems Engineering**

Universidad Latina (2017-presente)

# **Diploma in Business Computing**

Limón University College (2016)

Scrum Master 75208710152190 -Cybersecurity - International Scrum Institute

MICITT(2020)

**Power BI** MICITT(2021)

Computer Maintenance and Repair Technician - Technical Support Fundamentals Para-University Institute. Jimenez (2011) Google(2021)

# **AWS Cloud Practitioner Essentials**

AWS Training and Certification (2020)

Aspectos Básicos de Azure (2022)

**Fortinet** 

NS4 (2022)

**AZ900T00 Azure Fundamentals** 

# **CONOCIMIENTOS ADICIONALES**

- -Conocimiento en infraestructura como código, terraform, Docker
- -Conocimiento en plataformas Microsoft, bases de datos como SQL server
- -Conocimientos en active directory.
- -Conocimientos en virtualización Hyper-V, Azure, VMware.
- -Conocimiento en Redes, Cisco, Huawei,
- -Conocimiento en Visual Studio, SQL Management Studio.
- -Lenguaje de programacion Jason, Yamal

